臺灣嘉義地方法院刑事判決　　　　　　　 95年度訴字第779號
公　訴　人　臺灣嘉義地方法院檢察署檢察官
被　　　告　甲○○
指定辯護人　邱創典律師
上列被告因違反毒品危害防制條例等案件，經檢察官提起公訴（
九十五年度偵緝字第六三０號）及移送併辦（九十五年度偵字第
八五二０號），本院判決如下：
    主  文
甲○○連續販賣第二級毒品，累犯，處有期徒刑捌年。因販賣第
二級毒品所得新臺幣參萬元，均沒收之，如全部或一部不能沒收
時，均以其財產抵償之。扣案之第二級毒品甲基安非他命淨重拾
玖點肆柒肆肆公克，沒收銷燬之。
被訴販賣第一級毒品部分，無罪。
    事  實
一、甲○○（綽號「阿發」、「虎母」〔臺語〕）前於民國八十
    四年間因違反麻醉藥品管理條例等案件，經本院以八十四年
    度訴字第一八一號判處應執行有期徒刑六年八月確定，於八
    十六年九月十日縮短刑期假釋出監並付保護管束，然於九十
    年間復因施用毒品案件，而經撤銷上開假釋，並經本院裁定
    令入勒戒處所施以觀察、勒戒後，認有繼續施用毒品之傾向
    ，再裁定令入戒治處所施以強制戒治，嗣經本院以九十年度
    毒聲字第二五二號裁定停止戒治，接續執行上開殘刑，迄九
    十三年十一月三十日縮刑期滿執行完畢。竟仍不知悔改，基
    於販賣第二級毒品以營利之概括犯意，以其向友人借用之門
    號0000000000號及0000000000號行動電話為聯絡工具，而與
    丙○○及己○○二人（均另案由本院以九十五年度訴字第五
    二九號判刑確定）相互聯絡約定毒品交易地點，再由丙○○
    及己○○一同駕車前往約定地點向甲○○購買毒品，而先於
    九十五年五月二十二日凌晨二時至三時許，在嘉義縣東石鄉
    屯子頭其友人住處內，以新臺幣（下同）一萬元之價格，販
    賣重量為二錢之第二級毒品甲基安非他命予丙○○及己○○
    二人得手；復於同年五月三十日凌晨二至三時許，在嘉義縣
    東石鄉○○○○○道路旁，以二萬元之價格，販賣重量為半
    兩（即五錢）之第二級毒品甲基安非他命予丙○○及己○○
    二人得手。嗣於九十五年七月四日九時三十分許，在嘉義縣
    朴子市○鄉里○○○街一九六巷六號五樓二六室，為警持本
    院九十五年度聲搜字第六五四號搜索票搜索查獲，當場扣得
    第二級毒品甲基安非他命六包（合計淨重 19.4744公克）及
    如附表所示之物品，始知上情。
二、案經嘉義縣警察局移請臺灣嘉義地方法院檢察署檢察官偵查
    起訴及移送併辦。
    理  由
壹、有罪部分（販賣第二級毒品部分）：
  一、按被告以外之人於審判外之陳述，雖不符刑事訴訟法第一
      百五十九條之一至第一百五十九條之四之規定，而經當事
      人於審判程序同意作為證據，法院審酌該言詞陳述或書面
      陳述作成時之情況，認為適當者，亦得為證據。當事人、
      代理人或辯護人於法院調查證據時，知有第一百五十九條
      第一項不得為證據之情形，而未於言詞辯論終結前聲明異
      議者，視為有前項之同意，此觀刑事訴訟法第一百五十九
      條之五規定甚明。查被告甲○○之指定辯護人原於準備程
      序中抗辯檢察官所提出關於販賣第二級毒品部分之證人丙○○、己○○警詢時之證述等證據方法，乃被告以外之人
      於審判外之言詞陳述，均無證據能力，然於九十六年三月
      二十一日審判程序時，被告甲○○當庭表明願就被訴販賣
      第二級毒品罪部分認罪，因而被告及指定辯護人均捨棄聲
      請傳喚證人丙○○及己○○並表明不再爭執此部份犯行（
      見本院卷第254頁、第263頁）；此外，被告及辯護人於言
      詞辯論終結前，對於證人陳育賢（當時冒名為陳宏銘）之
      警詢時及偵查中之證詞、證人丙○○、己○○偵查中之證
      詞、本院九十五年度聲搜字第六五四號搜索票、嘉義縣警
      察局刑警大隊搜索扣押筆錄、扣押物品收據、扣押物品目
      錄表、現場相片五幀、嘉義縣警察局指認犯罪嫌疑人紀錄
      表（被告甲○○指認謝進宏、證人戊○○指認被告甲○○
      、證人己○○指認被告甲○○、證人丙○○指認被告甲○○）、臺灣嘉義地方法院檢察署通訊監察書暨電話附表影
      本、門號0000000000號電話查詢資料（和信電訊）、法務
      部調查局鑑定通知書二份、代號與真實姓名對照表及高雄
      市立凱旋醫院濫用藥物尿液檢驗報告二份、通訊監察譯文
      表及通聯紀錄（門號0000000000號）、遠傳電信及和信電
      訊股份有限公司資料查詢及通聯紀錄（門號0000000000號
      、0000000000號、0000000000號）、憲兵司令部刑事鑑識
      中心鑑驗通知書、門號0000000000號雙向通聯紀錄表、門
      號0000000000號通聯調閱查詢單及本院九十五年度訴字第
      五二九號全卷等證據方法之證據能力，均未聲明異議。本
      院審酌上開言詞陳述及書面陳述作成時之情況，認無顯不
      適當之情形，且被告就販賣第二級毒品部分均坦承犯行，
      故採納上開證據方法，尚無礙於被告與辯護人於程序上之
      彈劾詰問權利，而認上開證據資料合於刑事訴訟法第一百
      五十九條之四、之五等規定，因而均具證據能力，合先敘
      明。
  二、訊據被告甲○○對上開事實坦承不諱（見本院卷第 305頁
      、第349頁至第351頁），核與證人丙○○及證人己○○警
      詢時、偵查中及本院九十五年度訴字第五二九號案件審訊
      時之證述情詞大致相符，復有臺灣嘉義地方法院檢察署九
      十五年嘉檢慎愛聲監續字第000238號及第000315號通訊監
      察書暨電話附表影本（見嘉義縣警察局嘉縣警刑偵一字第
      0950096278號警卷第55頁至第58頁；下稱警卷）、通訊監
      察譯文表（見警卷第60頁、第63頁至第65頁）、本院九十
      五年度聲搜字第六五四號搜索票、嘉義縣警察局刑警大隊
      搜索扣押筆錄、扣押書、扣押物品清單、扣押物品收據各
      乙份、嘉義縣警察局指認犯罪嫌疑人紀錄表二份（見警卷
      第49頁、第54頁）、查獲現場照片四幀、行動電話000000
      0000號、0000000000號之通聯紀錄各乙份附卷可稽，均足
      資擔保被告於本院審理時所為之上開任意性自白確與事實
      相符，應堪採信。又甲基安非他命為政府嚴予查緝之違禁
      物，販賣者刑責甚重，苟無利可圖，衡情應無甘冒被查緝
      之危險而無端交付他人之理，且被告於本院審訊時供承：
      若有人打電話給伊要買安非他命，伊便拿錢去向綽號「阿
      宏」之謝進宏購買，再販賣給要跟伊買毒品者；而伊賺取
      中間相差的數量，大約是可以施用一次之份量（見本院卷
      第349頁、第353頁）等語明確，堪認被告上開各次販賣甲
      基安非他命之行為，確有從中牟取差額利潤之意圖甚明。
      至公訴意旨固認被告係與另案被告陳育賢及綽號「阿宏」
      者共同基於販賣第二級毒品之概括犯意聯絡，而為上開販
      賣第二級毒品犯行，然觀諸被告就其販賣第二級毒品之行
      為細節於本院審訊時係供稱：若有人打電話給伊要買安非
      他命，伊便拿錢去向綽號「阿宏」之謝進宏購買，再販賣
      給要跟伊買毒品者，且伊未與陳育賢一起販賣毒品，其均
      為自己販賣（見本院卷第 349頁）等語；佐以證人丙○○
      及證人己○○亦於警詢時、偵查中及本院九十五年度訴字
      第五二九號案件審訊時均證稱：渠等係一起向被告購買第
      二級毒品甲基安非他命，以電話約定時間地點碰面後，渠
      等將錢交給被告，再由被告交付毒品等情，相互對照以觀
      ，顯已難認被告上開販賣毒品犯行另有他人參與。再參照
      上開九十五年五月二十二日及同年五月三十日之通訊監察
      譯文表（見警卷第60頁、第63頁至第65頁）及門號000000
      0000號、0000000000號之通聯紀錄，其所顯示該二日之通
      話內容俱為證人丙○○與被告甲○○相互聯繫該次毒品交
      易之對話，是更難認被告與另案被告陳育賢及綽號「阿宏
      」者就上開二次毒品交易有何行為分擔。故依卷附之證據
      資料並不足以使本院形成被告與另案被告陳育賢及綽號「
      阿宏」者間具有共同販賣第二級毒品犯意聯絡及行為分擔
      之確信，自無由認定被告係與另案被告陳育賢及綽號「阿
      宏」者共同基於販賣第二級毒品之概括犯意聯絡，而為上
      開販賣第二級毒品犯行，附此敘明。綜上所述，本件事證
      明確，被告上開犯行均堪認定，應依法論科。
  三、按甲基安非他命係毒品危害防制條例所定之第二級毒品。
      故核被告上開所為，係犯毒品危害防制條例第四條第二項
      之販賣第二級毒品罪。其販賣第二級毒品前持有第二級毒
      品之低度行為，應為販賣第二級毒品之高度行為所吸收，
      不另論罪。次按行為後法律修正，致行為時與裁判時之法
      律規定不同，而有刑法第二條第一項行為後法律變更之情
      形者，應比較新舊法，依「從舊從輕」之法則，適用最有
      利於行為人之法律，又所稱「法律變更」應係指刑罰法律
      變更，即犯罪構成要件或處罰之內容變更，或「罪」「刑
      」雖未變更，但因法條修正結果，使刑罰之實質內容發生
      變動而輕重之別者而言。查：
  （一）被告行為後，刑法於九十四年一月七日修正，同年二月
        二日公布，九十五年七月一日修正施行，已刪除第五十
        六條連續犯之規定，原屬連續犯之數個犯罪行為，依新
        法應論以數罪，併合處罰之，而依修正前之刑法第五十
        六條規定，則論以裁判上一罪，顯然罪刑之處罰內容發
        生變動，此部份之修正，自屬法律變更，應有新舊法之
        比較適用，經比較新舊法結果，以舊法較有利於行為人
        ，依刑法第二條第一項前段規定，應依修正前刑法第五
        十六條之連續犯規定，論以一罪，加重其刑（最高法院
        九十五年五月二十三日第八次刑事庭會議決議參照）。
        本件被告前後二次販賣第二級毒品甲基安非他命之犯行
        均在上開法律修正施行前，且時間緊接，方法相同，所
        犯係構成要件相同之罪名，顯係基於概括犯意反覆為之
        ，揆諸上開說明，均應依其行為時即修正前刑法第五十
        六條之連續犯規定，論以一罪，並加重其刑。
  （二）被告行為後，刑法第四十七條於九十四年一月七日修正
        ，同年二月二日公布，九十五年七月一日修正施行，修
        正前刑法第四十七條規定，受有期徒刑之執行完畢，或
        受無期徒刑或有期徒刑一部之執行而赦免後，五年以內
        再犯有期徒刑以上之罪者，為累犯。而修正後第四十七
        條第一項則規定，五年以內「故意」再犯有期徒刑以上
        之罪者，為累犯，限縮以「故意」再犯者為限，始成立
        累犯。本件被告前於八十四年間因違反麻醉藥品管理條
        例等案件，經本院以八十四年度訴字第一八一號判處應
        執行有期徒刑六年八月確定，於八十六年九月十日縮短
        刑期假釋出監並付保護管束，然於九十年間復因施用毒
        品案件，而經撤銷上開假釋，並經本院裁定令入勒戒處
        所施以觀察、勒戒後，認有繼續施用毒品之傾向，再裁
        定令入戒治處所施以強制戒治，嗣經本院以九十年度毒
        聲字第二五二號裁定停止戒治，接續執行上開殘刑，迄
        九十三年十一月三十日縮刑期滿執行完畢等情，有被告
        之臺灣高等法院被告全國前案紀錄表乙份附卷可佐，其
        係受有期徒刑之執行完畢後，五年以內「故意」再犯本
        件有期徒刑以上之罪，是依九十五年七月一日修正施行
        前後刑法第四十七條新舊法規定，均符合累犯之要件，
        刑罰權規範狀態並無有利或不利之變更，不生新舊法比
        較問題，自應適用現行刑法第四十七條第一項規定，論
        以累犯，並加重其刑。
  四、爰審酌被告國中畢業之智識程度、前有違反麻醉藥品管理
      條例、違反毒品危害防制條例前科之素行，已婚、有一名
      子女，先前從事鋁鎂合金業之生活狀況，而被告無視於毒
      品對於健康之戕害及國家杜絕毒品犯罪之禁令，於前案執
      行違反麻醉藥品管理條例案件之殘刑出監後，竟未思改過
      遷善，猶販賣第二級毒品予他人施用，助長毒害擴散，顯
      見其惡性非輕，另審酌其上開販賣毒品之次數、數量，以
      及其犯罪後於本院審理時能坦承上開販賣第二級毒品犯行
      之態度等一切情狀，量處如主文所示之刑，以資懲儆。
  五、被告上開二次販賣第二級毒品所得共計三萬元（九十五年
      五月二十二日販賣所得一萬元、同年月三十日販賣所得二
      萬元），業經認定如上，均為被告因本件犯罪所得之財物
      ，均應依毒品危害防制條例第十九條第一項規定宣告沒收
      之，如全部或一部不能沒收時，均以其財產抵償之。又扣
      案疑似甲基安非他命顆粒六包，經送請憲兵司令部刑事鑑
      識中心鑑定，其鑑定結果：確含甲基安非他命成分，淨重
      19.5874克，取樣0.1130克（已鑑析用罄），餘19.4744克
      等情，有憲兵司令部刑事刑事鑑識中心九十五年時二月二
      十二日（95）安鑑字第 02147號鑑驗通知書乙份（見本院
      卷第 187頁）在卷可稽，均應依毒品危害防制條例第十八
      條第一項前段規定，不問屬於犯人與否，沒收銷燬之。至
      扣案如附表所示之物品，被告均否認為其所有（見本院卷
      第 353頁），且尚乏積極證據足資證明係供本件犯罪所用
      之物，或係供犯罪預備所用之物，爰不為沒收之諭知，附
      此敘明。
  六、至移送併辦意旨所指之販賣第二級毒品部分犯罪事實，核
      與起訴之販賣第二級毒品部分犯罪事實同一，為事實上同
      一案件，本院業已審酌，併此敘明。
貳、無罪部分（販賣第一級毒品部分）：
  一、公訴意旨另以：被告甲○○與證人陳育賢（另案偵查通緝
      中）及綽號「阿宏」之成年男子，共同基於販賣第一級毒
      品海洛因之概括犯意聯絡，以門號0000000000號及000000
      0000號等行動電話作為聯絡工具，分別於：（一）九十五
      年三月中旬及四月中旬，在嘉義縣朴子市○鄉里○○○街
      一九六巷六號五樓二六室內，販賣第一級毒品海洛因予證
      人丁○○三至四次；（二）九十五年五月中旬，在嘉義縣
      東石鄉公所前，販賣第一級毒品海洛因予證人戊○○二至
      三次。因認被告甲○○此部分涉有毒品危害防制條例第四
      條第一項之販賣第一級毒品罪嫌云云。
  二、惟按犯罪事實應依證據認定之，無證據不得認定犯罪事實
      ；不能證明被告犯罪者，應諭知無罪之判決，刑事訴訟法
      第一百五十四條第二項、第三百零一條第一項分別定有明
      文。次按認定不利於被告之事實，須依積極證據，苟積極
      證據不足為不利於被告事實之認定時，即應為有利於被告
      之認定，更不必有何有利之證據；認定犯罪事實所憑之證
      據，雖不以直接證據為限，間接證據亦包括在內，然而無
      論直接或間接證據，其為訴訟上之證明，須於通常一般之
      人均不致有所懷疑，而得確信為真實之程度者，始得據為
      有罪之認定，倘其證明尚未達於此一程度，而有合理性懷
      疑存在時，即不得遽為被告犯罪之認定，最高法院三十年
      上字第八一六號、七十六年臺上字第四九八六號判例意旨
      可資參照。本件公訴人認被告涉犯上揭販賣第一級毒品罪
      嫌，無非係以被告之供述、證人陳育賢、詹宗傑、戊○○
      之證詞、本院搜索票、嘉義縣警察局搜索扣押筆錄、扣押
      物品收據、扣押物品目錄表、現場照片五幀、法務部調查
      局鑑定通知書、高雄市立凱旋醫院濫用藥物尿液檢驗報告
      、代號與姓名對照表各乙份、扣案之海洛因九包及如附表
      所示物品為其論據。訊據被告則堅詞否認有如起訴書所載
      之販賣第一級毒品之犯行，辯稱：伊並不認識證人丁○○
      ，從未販賣海洛因予證人丁○○；且伊亦無起訴書所指販
      賣海洛因予證人戊○○之行為等語。
  三、經查：
    （一）證人丁○○於本院審理時具結證稱：「（問：你認識
          在庭被告？）我不認識。‧‧‧（問：你販賣第一級
          毒品海洛因的來源？）第一級毒品海洛因是從叫謝盛
          宏還是謝進宏，我不知道他的正名。我是跟他購買。
          ‧‧‧（問：你購買毒品的時候，是自己一個人去還
          是跟別人去？）我都跟我朋友詹宗傑一起去。（問：
          購買地點？）不一定，有時候在嘉義市○○路○○道
          的路邊。（問：詹宗傑在警詢及偵查中製作筆錄的內
          容是否實在？〔逐一提示詹宗傑的警詢及偵查筆錄〕
          實在。（問：你在向謝進宏購買毒品的時候，被告有
          無在場？）沒有。（問：你是否直接向謝進宏購買毒
          品，都是跟謝進宏接觸？）是。（問：你從頭到尾都
          沒有見過在庭被告？）是。我不認識他。」、「（問
          ：你每次向謝進宏毒品，是否都是謝進宏本人交付給
          你？）都是謝進宏本人交給我。（問：嘉義縣朴子市
          ○○○街一六九巷六號五樓二六室裡面有無看過被告
          ？）沒有。‧‧‧（問：你確定都不認識在庭的被告
          ？）不認識。我連看都沒有看過他。」（見本院卷第
          255頁至第257頁、第258頁、第259頁）等語，是由證
          人丁○○上開證詞以觀，證人丁○○係向案外人謝進
          宏本人購買第一級毒品海洛因，而非向被告購買第一
          級毒品海洛因。而以證人丁○○上開證述情詞對照證
          人詹宗傑於九十五年五月十五日警詢時證稱：其乾姐
          丁○○曾於九十五年三月中旬、四月上旬帶其至嘉義
          縣朴子市○鄉里○○○街一六九巷六號五樓二六室向
          「進宏」、「秋蓮」二人購買第一級毒品海洛因，前
          後購買三、四次（見九十五年度偵字第四八九二號偵
          查卷第39頁、第40頁）等語，亦與證人丁○○上開結
          證情詞互核一致，俱未提及被告與案外人謝進宏上開
          販賣第一級毒品之犯行有何關連，足見被告辯稱伊並
          不認識證人丁○○，亦未販賣第一級毒品予證人陳秋
          雲等詞，並非無據，應屬可採。
    （二）證人戊○○於九十五年七月二十六日檢察官偵訊時固
          結證稱：「（問：有無跟甲○○買過海洛因？）有。
          （問：甲○○綽號？）虎母仔。（問：你何時跟他買
          ？）九十五年五月中旬跟他買過海洛因二至三次，一
          次一千元。‧‧‧（問：你在哪裡跟他拿海洛因？）
          在東石鄉公所前跟他拿。（問：甲○○電話幾號？）
          0000000000。（問：你都是打這支電話跟他買嗎？）
          是。」（見九十五年度偵字第四八九二號偵查卷第59
          頁、第60頁）云云，然其於同日警詢時則係供稱：「
          （問：你所施用毒品之來源為何？）我是向一位綽號
          為「虎母仔」之男子購買的。（問：你共向綽號「虎
          母仔」男子購買幾次毒品？每次購買多少？）我向綽
          號「虎母仔」男子購買三次毒品海洛因。每次購買一
          千元。‧‧‧（問：經查犯罪嫌疑人紀錄表上第三名
          男子姓名甲○○‧‧‧是否就是販賣毒品給你之人？
          ）是。（問：你以何電話門號聯絡甲○○購買毒品？
          你撥打甲○○何電話門號購買毒品？）0000000000。
          我撥打甲○○0000000000電話。（問：你撥打電話聯
          絡甲○○如何交易毒品？你於電話中如何向甲○○購
          買毒品？）我打電話給甲○○與他約定時間、地點後
          雙方碰面交易。我在電話中向他表示要買一千元『號
          仔』。‧‧‧（問：你於何時間開始向甲○○購買海
          洛因？最後一次於何時在何地向甲○○購買多少海洛
          因？）九十五年五月中旬。九十五年六月中旬（詳細
          日期忘了）某日晚上七、八點在東石鄉公所前向陳發
          武購買一千元海洛因。」（見九十五年度偵字第四八
          九二號偵查卷第64頁、第65頁）云云，前後對照以觀
          ，就其於「何時」向被告購買海洛因乙節，證人黃東
          明於該日警詢係陳稱伊於九十五年五月中旬開始向被
          告購買海洛因，最後一次係在九十五年六月中旬某日
          晚上七、八時許，前後共計購買三次云云，然於該日
          檢察官偵訊時則改稱：伊係在九十五年五月中旬跟被
          告買過海洛因二至三次云云，是證人戊○○上開警詢
          時及偵訊時之證詞關於其向被告甲○○購買海洛因之
          始末日期、時間已有明顯之出入；尤其證人戊○○係
          於九十五年七月二十六日因其另案涉嫌竊盜案件為警
          拘提到案，而於該日十八時至十八時四十分製作上開
          警詢筆錄，旋於同日二十時五十八分即接受內勤檢察
          官訊問而製作上開偵訊筆錄，前後二次製作筆錄時間
          相距僅有二個小時十八分鐘，顯無因二次製作筆錄時
          間相距過久，而有記憶模糊不清之情，然其就上開所
          指稱向被告購買海洛因毒品之始末日期、時間竟有如
          此明顯瑕疵可指，是其上開證詞是否與事實相符，已
          啟疑竇。而證人戊○○於本院審理時就其上開警詢及
          偵訊筆錄之內容則結證稱：伊並不認識被告，於九十
          五年七月二十六日所製作之警詢筆錄係警察要伊配合
          那樣說，且是警察拿口卡要伊指認被告，檢察官訊問
          時便按警詢筆錄陳述，且於該日檢察官訊問時曾向檢
          察官說警詢筆錄均非伊自己說的；事實上伊用000000
          0000號行動電話是打電話向綽號「黑的」者購買海洛
          因，而於九十五年四、五月間，伊是在臺北戒毒（見
          本院卷第308頁至第313頁）等語，是其於本院審理時
          即否認上開警詢時及偵訊時所言係與事實相符，前後
          對照以觀，更難認證人戊○○上開警詢時及偵訊時之
          證述情詞，非無瑕疵可指，其警詢時及偵訊時證詞之
          憑信性明顯不足。再以證人戊○○上開證述情詞對照
          卷附行動電話門號0000000000號之通聯紀錄（見本院
          卷外附通聯紀錄裝訂本），該證人戊○○於警詢時及
          偵查中所指稱伊聯絡被告購買海洛因毒品所用之行動
          電話門號，於九十五年五月間全無與證人戊○○所持
          用行動電話門號0000000000號任何通聯紀錄可查，益
          徵證人戊○○於上開檢察官偵訊時證稱：伊於九十五
          年五月中旬以其行動電話撥打門號0000000000號行動
          電話聯絡被告購買海洛因之證詞確與事實相違，並不
          足採。準此，證人戊○○之證詞已見瑕疵，復無通聯
          紀錄資料可資佐憑，是自難遽認被告有何公訴人所指
          於「九十五年五月中旬」，在嘉義縣東石鄉公所前，
          販賣第一級毒品海洛因予證人戊○○二至三次之犯行
          。從而，被告辯稱：伊並無起訴書所指販賣海洛因予
          證人戊○○之行為等語，亦非無據，尚屬可信。
    （三）至被告固於本院九十五年十一月二十七日移審訊問時
          供稱：「（問：有無如起訴書所載九十五年五月中旬
          在東石鄉公所前賣海洛因給戊○○二次至三次？）」
          我剛好載陳育賢過去東石鄉公所，戊○○向陳育賢買
          的。」（見本院卷第19頁）等詞，似意指願供承上開
          如起訴書所載與另案被告陳育賢販賣第一級毒品予證
          人戊○○之犯行，然其於該日移審訊問時就上開搭載
          另案被告陳育賢之細節復供稱：「（問：買什麼？）
          我也不知道，他說是海洛因就是海洛因。（問：你確
          實有開車載陳育賢去東石鄉公所附近？）我確實有載
          過。有時候陳育賢也會向我借車。‧‧‧（問：你是
          何時載送陳育賢去販賣海洛因？）今年三、四月，就
          是起訴書所載戊○○的部分。（問：起訴書所載黃東
          明的時間為九十五年五月中旬，為何你說是三、四月
          ？）確實的時間我不知道。」（見本院卷第19頁、第
          21頁、第22頁）等詞，細譯其前後供述之真意，係指
          其供承伊曾開車搭載證人陳育賢至東石鄉公所之行為
          ，然其對於其何時開車搭載證人陳育賢至東石鄉公所
          之詳細日期、時間等節並無法明確供述，故僅以其上
          開供述情詞是否即得遽認係與起訴書所指「九十五年
          五月中旬」之其涉嫌與證人陳育賢共同販賣第一級毒
          品之時點相符，尚有可疑；復以此情參照上開行動電
          話門號0000000000號於九十五年五月間並無與證人黃
          東明所持用行動電話門號0000000000號相互通聯紀錄
          之事實，被告上開供述情詞更乏其他客觀之證據資料
          足以補強，是自更難僅執被告上開單一供述即遽認被
          告確有於「九十五年五月中旬」，在嘉義縣東石鄉公
          所前，與證人陳育賢共同販賣第一級毒品海洛因予證
          人戊○○二至三次之犯行。至被告是否於起訴書所載
          「九十五年五月中旬」以外之時間與證人陳育賢有販
          賣第一級毒品海洛因之犯意聯絡及行為分擔，抑或另
          於其他時地有幫助證人陳育賢販賣海洛因之犯行，則
          宜由檢察官另行偵辦，附此敘明。
    （四）此外，公訴人所舉之本院搜索票、嘉義縣警察局搜索
          扣押筆錄、扣押物品收據、扣押物品目錄表、現場照
          片五幀、法務部調查局鑑定通知書、高雄市立凱旋醫
          院濫用藥物尿液檢驗報告、代號與姓名對照表各乙份
          、扣案之海洛因九包及如附表所示物品等證據方法，
          僅足以證明被告與證人陳育賢確有施用第一級毒品海
          洛因及第二級毒品甲基安非他命之行為，以及被告於
          九十五年七月四日與證人陳育賢一同在嘉義縣朴子市
          ○鄉里○○○街一九六巷六號五樓二六室內為警查獲
          並扣得上開物品之事實，故亦難執此即逕認被告確有
          起訴書所載之販賣第一級毒品犯行。
  四、綜觀前情，被告辯稱伊並無如起訴書所載之販賣第一級毒
      品犯行等詞，尚非無據，而公訴人所舉上開證據，僅足以
      證明被告與與證人陳育賢確有施用第一級毒品海洛因及第
      二級毒品甲基安非他命之行為，以及被告於九十五年七月
      四日與證人陳育賢一同在嘉義縣朴子市○鄉里○○○街一
      九六巷六號五樓二六室內為警查獲並扣得上開物品之事實
      ，至被告是否確與證人陳育賢及綽號「阿宏」之成年男子
      具有販賣第一級毒品犯意聯絡及行為分擔，而於如起訴書
      所載時、地有共同販賣第一級毒品海洛因等節之證明，則
      均尚未達通常一般人均不致有所懷疑，而得確信其為真實
      之程度。且公訴人就此部分尚未能提出其他適合於證明被
      告此部份犯罪事實之積極證據，以說服本院形成被告此部
      分有罪之心證，基於無罪推定之原則，被告此部分犯罪尚
      屬不能證明，揆諸上揭說明，自應就此部份諭知無罪之判
      決。
參、無從併辦部分：
  一、九十五年度偵字第八五二０號併辦意旨另以：被告甲○○
      基於販賣第一級毒品之概括犯意，於九十五年六月初至七
      月底，在嘉義縣東石鄉東石南橋等處，販賣第一級毒品予
      證人乙○○四次。因認被告涉犯毒品危害防制條例第四條
      第一項之販賣第一級毒品罪嫌，且與本案起訴犯行具有連
      續犯之裁判上一罪關係等語。
  二、惟按部分既未經起訴，雖然檢察官認與本案有裁判上一罪
      關係函請法院併辦，但此項公函非屬訴訟上之請求，其目
      的僅在促使法院之注意，法院如果併同審判，固係審判不
      可分法則之適用所使然，如認不成立犯罪或無裁判上一罪
      關係，自不能併予裁判，最高法院九十二年度臺上字第三
      二七六號判決要旨可資參照。查本件檢察官所起訴被告涉
      嫌販賣第一級毒品部分因被告犯罪不能證明而諭知無罪，
      業如上述，揆諸上開說明，即與上開併辦部分無連續犯關
      係之可言，本院就上開併辦部分即無從審究。是移送併辦
      意旨仍以上開犯行與本案起訴犯行，具有連續犯之裁判上
      一罪關係，即非有據，自應退由檢察官另行偵查，附此敘
      明。
據上論斷，應依刑事訴訟法第二百九十九條第一項前段、第三百
零一條第一項，毒品危害防制條例第四條第二項、第十八條第一
項前段、第十九條第一項，刑法第二條第一項前段、第十一條前
段、第五十六條（修正前）、第四十七條第一項，判決如主文。
本案經檢察官鄭葆琳到庭執行職務。
中　　華　　民　　國　　96　　年　　4　 　月　　26　　日
                  刑事第一庭   審判長 法　官   許進國
                                      法  官   黃琴媛
                                      法  官   曾宏揚
上列正本證明與原本無異。
如不服本判決，應於判決送達後10日內向本院提出上訴狀（應附
繕本）。告訴人或被害人如對於本判決不服者，應具備理由請求
檢察官上訴，其上訴期間之計算係以檢察官收受判決正本之日期
為準。
中　　華　　民　　國　　96　　年　　4　 　月　　26　　日
                                      書記官   陳慶昀
附錄論罪科刑法條：
毒品危害防制條例第四條第二項
製造、運輸、販賣第二級毒品者，處無期徒刑或 7 年以上有期徒
刑，得併科新臺幣 7 百萬元以下罰金。
附表：
┌──┬─────┬─────┬───────────────┐
│編號│物      品│數      量│備                         註 │
├──┼─────┼─────┼───────────────┤
│一  │行動電話  │一具      │含門號0000000000號SIM卡一張。 │
├──┼─────┼─────┼───────────────┤
│二  │行動電話  │一具      │含門號0000000000號SIM卡一張。 │
├──┼─────┼─────┼───────────────┤
│三  │行動電話  │二具      │機身序號000000000000000號及357│
│    │          │          │000000000000號。不含SIM卡。   │
├──┼─────┼─────┼───────────────┤
│四  │夾鍊袋    │一百二十個│                              │
└──┴─────┴─────┴───────────────┘
